臺灣新北地方法院板橋簡易庭小額民事判決
111年度板小字第1239號
原      告  泰安產物保險股份有限公司

法定代理人  李松季  


訴訟代理人  賴德謙  
            詹偉佑  
被      告  林溪河  

上列當事人間請求侵權行為損害賠償(交通)事件，本院於民國11
1年5月3日言詞辯論終結，判決如下：
    主      文
被告應給付原告新臺幣34,912元，及自民國111年1月28日起至清
償日止，按週年利率5%計算之利息。
原告其餘之訴駁回。
訴訟費用新臺幣1,000元，由被告負擔新臺幣935元，餘由原告負
擔。
本判決原告勝訴部分得假執行。
    事實及理由
一、原告主張：被告於民國109年11月2日晚間7時6分許，駕駛車
    牌號碼0000-00號自用小客車，行經新北市中和區景平路與
    成功路口時，因未依規定於左轉專用車道上直行，與原告承
    保車體損失險、訴外人李明俊駕駛其所有之車牌號碼000-00
    00號自用小客車（下稱系爭車輛）發生碰撞，致系爭車輛受
    損。經訴外人博達汽車股份有限公司(下稱博達公司)修復後
    ，原告依約賠付車體修復費用新臺幣（下同）37,302元（工
    資27,587元、零件9,715元），並已理賠完畢。為此，爰依
    保險代位及侵權行為損害賠償之法律關係，請求被告賠償損
    害等語。並聲明：被告應給付原告37,302元，及自起訴狀繕
    本送達翌日起至清償日止，按週年利率5%計算之利息。
二、被告則以：伊當時駕駛於直行道上，不知道曾與系爭車輛發
    生碰撞，且被告駕駛車輛無任何損傷，不清楚系爭車輛損害
    為何如何嚴重等語，資為抗辯。並聲明：原告之訴駁回。
三、法院之判斷：
  ㈠原告主張被告於上開時、地駕駛前揭車輛，與系爭車輛發生
    碰撞，致系爭車輛受損等事實，業據提出新北市政府警察局
    道路交通事故當事人登記聯單暨初步分析研判表、博達公司
    出具之估價單及統一發票、系爭車輛行車執照影本及車損照
    片為憑，並據本院依職權向新北市政府警察局中和分局調閱
    本件道路交通事故卷宗，核認無訛，且為被告所不爭執，是
    依本院調查證據之結果，認原告上開主張為真正。
　㈡按因故意或過失，不法侵害他人之權利者，負損害賠償責任
    ；汽車、機車或其他非依軌道行駛之動力車輛，在使用中加
    損害於他人者，駕駛人應賠償因此所生之損害，民法第184
    條第1項前段、第191條之2前段分別定有明文。又按被保險
    人因保險人應負保險責任之損失發生，而對於第三人有損失
    賠償請求權者，保險人得於給付賠償金額後，代位行使被保
    險人對於第三人之請求權。但其請求之金額，以不逾賠償金
    額為限，保險法第53條第1項亦著有明文。另按汽車行駛時
    ，駕駛人應注意車前狀況及兩車並行之間隔，並隨時採取必
    要之安全措施，道路交通安全規則第94條第3項復有規定。
    參以被告於警詢時陳稱：伊駕駛前開車輛從景平路由內側數
    來第二車道直行往新店方向行駛，號誌綠燈，伊直行，沒有
    感覺到碰撞；伊未發現到對方，右側車身遭對方左前側撞上
    ，右側車身擦損等語；系爭車輛駕駛人李明俊於警詢時陳稱
    ：伊駕駛系爭車輛從景平路由內側數來第三車道直行往新店
    方向行駛，當時號誌綠燈，伊從景平路內側第三車道要變換
    至第二車道，伊看左後方有台車，但沒有跟上來，伊就打左
    方向燈變換車道，對方不詳就直行撞上等語，可見李明俊駕
    駛系爭車輛欲從第三車道變換至第二車道時，被告駕駛前開
    車輛直行於第二車道，並行駛於系爭車輛之左後方，嗣李明
    俊駕駛系爭車輛變換至第二車道，兩車即發生碰撞，而佐以
    被告於警詢時自陳其於事故發生前未發現系爭車輛，堪認被
    告駕駛前開車輛行駛於第二車道時，並未充分注意其前方李
    明俊駕駛系爭車輛已從第三車道變換至第二車道之行車動態
    ，並採取必要之安全措施，始致兩車發生碰撞，被告顯有未
    注意車前狀況之疏失無訛，被告空言辯稱其無過失，難認可
    採。準此，原告依前開規定，請求被告負損害賠償責任，洵
    屬有據。
  ㈢另按物被毀損時，被害人除得依民法第196條請求賠償外，並
    不排除民法第213條至第215條之適用。依民法第196條請求
    賠償物被毀損所減少之價額，得以修復費用為估定之標準，
    但以必要者為限（例如：修理材料以新品換舊品，應予折舊
    ）。被害人如能證明其物因毀損所減少之價額，超過必要之
    修復費用時，就其差額，仍得請求賠償【最高法院77年度第
    9次民事庭會議決議㈠可資參照】。查系爭車輛修復費用為37
    ,302元（零件9,715元、工資27,587元），有前揭估價單存
    卷可參。惟該修復費用中零件部分既係以新品更換舊品，則
    應扣除折舊後計算其損害。復依行政院財政部發布之「固定
    資產耐用年數表」規定，汽車如非屬運輸業用客車、貨車，
    其耐用年數為5年，並依同部訂定之「固定資產折舊率表」
    規定，耐用年數5年依定率遞減法之折舊率為千分之369，其
    最後1年之折舊額，加歷年折舊累計額，其總和不得超過該
    資產成本原額10分之9。準此，系爭車輛於109年3月出廠，
    有系爭車輛行車執照影本乙紙在卷足憑，至事故發生之109
    年11月2日，系爭車輛之實際使用年數為8個月，故原告就零
    件部分得請求之金額應以7,325元為限（計算式如附表），
    加計毋庸折舊之工資27,587元，共34,912元，即為原告得請
    求被告賠償之修理費用。至被告固以前揭情詞置辯，惟本院
    審酌原告所提出之估價單，其上所載維修項目與原告所提出
    系爭車輛受損照片暨卷附現場照片顯示之受損位置相當，且
    系爭車輛交由與兩造無利害關係之車廠估價核定維修項目，
    維修項目亦無不合理之處，堪認該估價單之修理項目均具有
    修復之必要性，且屬合理，被告空言執前詞置辯，惟未提出
    任何證據佐證之，洵不足採。
四、綜上所述，原告基於保險代位及侵權行為損害賠償之法律關
    係，請求被告給付34,912元，及自起訴狀繕本送達翌日即11
    1年1月28日起至清償日止，按週年利率5%計算之利息，為有
    理由，應予准許，逾此範圍之請求，為無理由，應予駁回。
五、本件事證已臻明確，兩造其餘之攻擊防禦方法及所提證據，
    於判決結果不生影響，爰不一一論列，併此敘明。
六、本件原告勝訴部分係適用小額訴訟程序所為被告敗訴之判決
    ，爰依職權宣告假執行，並確定本件訴訟費用額為原告已繳
    納之第一審裁判費1,000元，其中被告應負擔935元，餘由原
    告負擔。
中　　華　　民　　國　　111 　年　　5 　　月　　27　　日
                  臺灣新北地方法院板橋簡易庭
                            法  官  施函妤
以上為正本係照原本作成。
如不服本判決，應於送達後20日內，向本院提出上訴狀並表明上
訴理由，如於本判決宣示後送達前提起上訴者，應於判決送達後
20日內補提上訴理由書（須附繕本）。
中　　華　　民　　國　　111 　年　　5 　　月　　27　　日
                            書記官  吳昌穆
附錄：
一、民事訴訟法第436條之24第2項：
    對於小額程序之第一審裁判上訴或抗告，非以其違背法令為
    理由，不得為之。
二、民事訴訟法第436條之25：
    上訴狀內應記載上訴理由，表明下列各款事項：
    (一)原判決所違背之法令及其具體內容。
    (二)依訴訟資料可認為原判決有違背法令之具體事實。
三、民事訴訟法第471條第1項：（依同法第436條之32第2項規定
    於小額事件之上訴程序準用之）
    上訴狀內未表明上訴理由者，上訴人應於提起上訴後二十日
    內，提出理由書於原第二審法院；未提出者，毋庸命其補正
    ，由原第二審法院以裁定駁回之。　

附表：
折舊時間           金額
第1年折舊值        9,715×0.369×(8/12)=2,390
第1年折舊後價值    9,715-2,390=7,325